* Simulación Circuito De las figura 20,15 CMOS Current Mirror Level 3
* Universidad Nacional de Colombia 2016
* CMOS Analógico
* Grupo Jorge Garzón, Esteban Iafrancesco A

Vdd_1 Vdd_1 0 DC 2.5 AC 0
Vss_1 Vss_1 0 DC -2.5 AC 0


////////////------////////////////////
*Circuito del multiplicador beta

MMB1_A_1 vbiasM5_1 vbiasM5_1 Vss_1 Vss_1 nmosG L=1.6U W=4U AS=32.267P AD=20.8P PS=20.8U PD=18.4U
MMB1_B_1 vbiasM5_1 vbiasM5_1 Vss_1 Vss_1 nmosG L=1.6U W=4U AS=20.8P AD=32.267P PS=18.4U PD=20.8U
MMB2_A_1 drainMB2_1 vbiasM5_1 RBref_1 Vss_1 nmosG L=1.6U W=8U AS=25.6P AD=41.8P PS=14.4U PD=26.2U
MMB2_B_1 drainMB2_1 vbiasM5_1 RBref_1 Vss_1 nmosG L=1.6U W=8U AS=41.8P AD=25.6P PS=26.2U PD=14.4U
MMB2_C_1 drainMB2_1 vbiasM5_1 RBref_1 Vss_1 nmosG L=1.6U W=8U AS=25.6P AD=41.8P PS=14.4U PD=26.2U
MMB2_D_1 drainMB2_1 vbiasM5_1 RBref_1 Vss_1 nmosG L=1.6U W=8U AS=41.8P AD=25.6P PS=26.2U PD=14.4U
MMB3_A_1 vbiasM5_1 drainMB2_1 Vdd_1 Vdd_1 pmosG L=1.6U W=6U AS=26.4P AD=32.267P PS=14.8U PD=20.8U
MMB3_B_1 vbiasM5_1 drainMB2_1 Vdd_1 Vdd_1 pmosG L=1.6U W=6U AS=32.267P AD=26.4P PS=20.8U PD=14.8U
MMB3_C_1 vbiasM5_1 drainMB2_1 Vdd_1 Vdd_1 pmosG L=1.6U W=6U AS=26.4P AD=32.267P PS=14.8U PD=20.8U
MMB3_D_1 vbiasM5_1 drainMB2_1 Vdd_1 Vdd_1 pmosG L=1.6U W=6U AS=32.267P AD=26.4P PS=20.8U PD=14.8U
MMB4_A_1 drainMB2_1 drainMB2_1 Vdd_1 Vdd_1 pmosG L=1.6U W=6U AS=41.8P AD=26.4P PS=26.2U PD=14.8U
MMB4_B_1 drainMB2_1 drainMB2_1 Vdd_1 Vdd_1 pmosG L=1.6U W=6U AS=26.4P AD=41.8P PS=14.8U PD=26.2U
MMB4_C_1 drainMB2_1 drainMB2_1 Vdd_1 Vdd_1 pmosG L=1.6U W=6U AS=41.8P AD=26.4P PS=26.2U PD=14.8U
MMB4_D_1 drainMB2_1 drainMB2_1 Vdd_1 Vdd_1 pmosG L=1.6U W=6U AS=26.4P AD=41.8P PS=14.8U PD=26.2U
RBref_1 RBref_1 RBref2_1 4639.185118907534



VRLref_1 RBref2_1 Vss_1 DC 0 AC 0

* Modelos para tecnología 0.8u < L < 200u 10u < W < 10000u  Vdd=2.5V (Allen)
* lambda cambia de acuerdo con la longitud del canal
* nMOS: lambda=0.04 para L=1u y lambda=0.01 para L=2u
* pMOS: lambda=0.05 para L=1u y lambda=0.01 para L=2u

.model nmoslevel3 nmos level=2
+ vto = 0.7	kp = 110e-6	gamma = 0.4	phi = 0.7
+ tox = 14e-9	cj = 770e-6	cjsw = 380e-12	mj = 0.5	mjsw = 0.38
+ cgso = 220e-12	cgdo = 220e-12	cgbo = 700e-12
+ lambda = 0.04

.model pmoslevel3 pmos level=2
+ vto = -0.7	kp = 50e-6	gamma = 0.57	phi = 0.8
+ tox = 14e-9	cj = 560e-6	cjsw = 350e-12	mj = 0.5	mjsw = 0.35
+ cgso = 220e-12	cgdo = 220e-12	cgbo = 700e-12
+ lambda = 0.05

.tran .1ms 1m
.control
set color0 =white
set color1=black
op
show all
dc Vdd_1 -2.5 2.5 0.001
plot i(VRLref_1)

.endc
